# 投资有限合伙企业附有回购权的处理

提问人：melin 时间：2020-12-13 08:05:07
之前请教过陈版主类似问题，但资料复述的不够明确。补充了更详细的资料，谢谢陈版主帮忙解答@chenyiwei背景信息：
A、B、C公司出资设立甲合伙企业，A公司出资 300 万元作为LP，B公司各出资 150 万元作为LP，C公司出资 1 万元作为GP，其中C为执行事务合伙人。成立甲企业时，甲合伙企业的设立目的已确定，即投资乙公司X项目，预计X项目建设完工投入使用后，预期投资收益率约为20%
1 、合伙协议部分条款：①合伙期间的利润分配：合伙企业可分配现金应在预留合伙企业所必须的运营费用后，由全体合伙人按照实缴出资比例进行分配，如有其他约定，按其他约定方式分配。
②本企业设投资决策委员会，投资决策委员会由 3 人组成，由每个合伙人委派 1 名投资决策委员会委员。 ③投资决策委员会按照每人一票的方式对项目公司的重大投资事项等做出决议。除本协议另有约定以外，经投资决策委员会全体成员三分之二及以上赞成通过后，方可实施。 2 、补充协议部分条款：（ 1 ）项目建设、运营及经营B公司将负责乙公司X项目的建设、运营、经营。（ 2 ）合伙期间的分配①当根据原协议的约定计算各合伙人的应得分配金额后，A、C分配所得低于按照其实缴出资金额与按10%年化收益率计算的收益时，在分配时由B以从合伙企业分配所得款项对A、C进行差额补足，每一方的补足金额为“该方实缴出资金额+按10%年化收益率计算的实缴出资金额对应的收益一该方分配所得金额”。合伙期间，如果当年各合伙人获得10%年化率计算的收益后，原则上不再向合伙人分配收益，多余资金留存合伙企业，用于未来满足合伙人未来年化收益分配及退出分配。②在合伙企业受让标的公司股权之日起满 36 个月内，B公司将按照前期与执行事务合伙人共同签署的《XX意向合作协议》中约定，由协议中指定的第三方回购甲合伙企业所持乙项目公司股份，如 36 个月内X项目运营收益低于AC实缴出资10%年化收益率，则按出资金额+投资期10%年化收益率回购；若高于10%则按出售时点评估价值确定转让价格。并将相关项目退出方案提交合伙企业的投资决策委员会审批。在变现后 10 个工作日内：首先，向A、C进行分配，直至达到其己向合伙企业实缴的各期出资总额；第二，向A、C按照认缴出资比例共同分配 500 万元人民币；第三，按照第①款约定的原则向A、C分配截止分配本金当日应分未分的收益；第四，如有剩余，剩余全部财产向B进行分配。（ 3 ）
合伙企业亏损分担：全体合伙人一致同意，合伙企业的亏损由全体合伙人按实缴出资比例分担。
询问A公司投资目的，管理层表示仅为到期收回实缴出资及10%利息。C公司为获取各期实缴本金2%的管理费。
我的分析：
虽补充协议约定合伙企业的亏损由全体合伙人按实缴出资比例分担，但A预计可能承担的损失风险通过《XX意向合作协议》中的回购条款转移给回购方。上述约定实质反应出资本控股在该项投资中产生的未来现金流入包括固定本金及按固定期限计算的固定收益，即主要承担信用风险，而经营风险则由B公司和回购方承担，则A公司是否可该项投资作为债权性投资，适用金融工具准则的要求进行账务处理。旧准则下因到期日固定、回收金额固定或可确定，且企业有明确意图和能力持有至到期，A公司应将该投资列报为持有至到期投资
而在按照新金融工具准则处理时，由于未来产生的现金流仅来自实缴出资及约定利息，可通过SPPI测试，且管理业务模式为持有该项投资直至到期，不会在项目到期前将该项投资提前出售，则为分类为AMC。

回答人：chenyiwei
本案例中，B处于明显的劣后级地位，而A是优先级。但因为其基础资产是项目投资，虽然合伙企业属于结构化主体，在合伙企业中的权益属于合同挂钩工具，但不满足通过SPPI测试的条件。（参考：新CAS 22应用指南中对“合同挂钩工具”合同现金流量特征的相关表述）。
因此，A对在该合伙企业中的权益，也只能作为以公允价值计量且其变动计入损益的金融资产，不满足以摊余成本计量的条件。